【裁判字號】    93,訴,977
【裁判日期】    950316
【裁判案由】    違反槍砲彈藥刀械管制條例等
【裁判全文】
臺灣臺南地方法院刑事裁定               93年度訴字第977號
公  訴  人  臺灣台南地方法院檢察署檢察官
聲  請  人  甲○○
即  被  告
                      押)
指定辯護人  本院公設辯護人  余訓格
上列被告因違反槍砲彈藥刀械管制條例案件，聲請具保停止羈押
，本院裁定如下：
    主  文
聲請駁回。
    理  由
一、聲請意旨略以：聲請人即被告對於所犯之罪行已深深知錯，
    也因自己所犯過錯，造成家人之傷害極大，更令被告後悔不
    已，而此時家中僅剩母親一人，且已入年邁，實無法一人維
    持家計，而被告之胞兄也因案服刑中，使身為子女之被告憂
    心不已，另被告亦患有腎臟之疾病，尚未痊癒，請考量被告
    之家庭狀況及身體狀況給予具保停止羈押等語。
二、查被告因強盜案件，前經臺灣臺南地方法院檢察署檢察官以
    九十年度偵字第一二三八、二二二二號、九十三年度偵字第
    三五七九號提起公訴，經本院訊問後，認被告係犯刑法第三
    百二十一條第一項第三款之加重竊盜罪、第三百二十八條第
    五項之預備強盜罪、違反槍砲彈藥刀械管制條例第七條第四
    項之寄藏槍、彈罪，其犯罪嫌疑重大，且證人未到庭，有勾
    串證人之虞，又所犯係最輕本刑為五年以上有期徒刑之罪，
    而有刑事訴訟法第一百零一條第一項第二、三款之事由，非
    予羈押顯難進行審判，有羈押被告之必要，於民國九十五年
    一月二十七日對被告執行羈押在案，有訊問筆錄、押票回證
    各一件在卷可稽（見本院卷第一０二至一０三、一０七頁）
    。
三、按被告及其得為輔佐之人或辯護人得隨時具保聲請停止羈押
    ，刑事訴訟法第一百十條定有明文，而法院究應否准許被告
    所為具保停止羈押之聲請，首應審酌被告之聲請是否符合刑
    事訴訟法第一百十四條不得駁回其聲請之情形，即被告所犯
    最重本刑為三年以下有期徒刑、拘役、或專科罰金之罪者；
    懷胎五月以上或生產後二月未滿者；現罹疾病，非保外治療
    顯難痊癒者，次則應檢視法院當初羈押被告之理由是否繼續
    存在，故法院應就當初依刑事訴訟法第一百零一條第一項第
    二款、第三款規定對被告執行羈押之原因是否存在為之論斷
    ；抑有進者，為了不礙程序保障之目標，在被告為具保停止
    羈押之聲請時，參酌刑事訴訟法第一百零一條之二「被告經
    法官訊問後，雖有第一百零一條第一項或第一百零一條之一
    第一項各款所定情形之一而無羈押之必要者，得逕命具保、
    責付或限制住居」規定之精神，法院應就有無羈押被告之必
    要性為斟酌。茲依上開說明，逐一檢視如后：
（一）本件被告有無符合刑事訴訟法第一百十四條不得駁回其聲
      請之情形：
      1.被告違反槍砲彈藥刀械管制條例第七條第四項之寄藏槍
        、彈罪，非屬法定最重本刑為三年以下有期徒刑之罪。
      2.被告為男性，並無懷胎之可能。
      3.被告雖以患有腎臟疾病，尚未痊癒，並提出國立成功大
        學醫學院附設醫院於九十一年七月三十一日出具之診斷
        證明書一紙為憑。此依上開診斷證明書所載，被告固經
        診斷為：「左腎水腫，合併腰痛」，並經診治醫師囑咐
        「患者於本院檢查左腎無功能，合併疼痛，建議左腎切
        除手術」等語（見本院卷第一一四頁），然姑不論上開
        診斷證明書開立至今已歷三年七月餘，則被告之病情，
        是否一如前開診斷證明書所載，迄未經有相當之治療，
        已非無疑，況依上開診治醫師囑咐之內容，亦僅係『建
        議』被告進行左腎切除手術，可徵被告之傷勢，並無刑
        事訴訟法第一百十四條第三款「現罹疾病，非保外就醫
        顯難痊癒」情形可言，被告尚無刑事訴訟法第一百十四
        條不得駁回具保申請之事由。
（二）本院對被告執行羈押之原因有無繼續存在：
      查被告上開違反槍砲彈藥刀械管制條例第七條第四項之寄
      藏槍、彈罪等罪嫌一案，迄今仍於本院審理中，且尚有證
      人未到庭，仍有繼續審理之必要，是應認對被告執行羈押
      之原因依然存在，不能因具保或限制住居等處分而使之消
      滅。
  (三)有無繼續羈押被告之必要：
      按法院對被告執行之羈押，其本質上係屬為保全被告使訴
      訟程序得以順利進行或為保全證據或為保全對被告刑罰之
      執行之目的，而對被告所實施之剝奪人身自由之強制處分
      ，故對被告有無羈押之必要，當由法院以上述羈押之目的
      依職權為之目的性裁量。查被告違反槍砲彈藥刀械管制條
      例第七條第四項之寄藏槍、彈罪嫌，經本院審酌被告涉犯
      上開罪嫌，最輕本刑為五年以上有期徒刑之罪，且被告涉
      嫌寄藏之槍、彈，包含制式衝鋒槍、制式手槍、子彈等數
      量龐大，被告之犯行對於社會治安危害甚大，且本案迄今
      尚未審理完結，為保全將來審判及執行之必要，認具保、
      責付或限制住居等強制處分，均難以替代羈押處分，是被
      告仍有繼續羈押之必要性，。
四、綜上，本院審酌上開情節，認本院前以刑事訴訟法第一百零
    一條第一項第二、三款規定，對被告實施羈押之原因仍屬存
    在，且有繼續羈押被告之必要。至於被告憂其母親之生活狀
    況一節，核與羈押原因無涉，是聲請人之具保停止羈押聲請
    ，礙難准許，應予駁回。
五、據上論斷，應依刑事訴訟法第一百二十一條第一項，裁定如
    主文。
中    華    民    國    95    年    3     月    16    日
                  刑事第五庭    審判長法  官  鄧希賢
                                      法  官  包梅真
                                      法  官  張銘晃
以上正本證明與原本無異。
如不服本裁定應於送達後5日內向本院提出抗告狀。
                                      書記官  林憶梅
中    華    民    國    95    年    3     月    17    日


司法院資訊處製作；財團法人民間司法改革基金會備份。
